# 当年计提存货跌价准备同时又转销，现金流量表补充资料。

提问人：zryhzwg 时间：2020-01-17 11:47:12
陈版：
假定，年初银行存款购买存货 100 万元， 3 月计提跌价准备 40 万元， 9 月以 150 万元的价格售出。
利润表：收入 150 万元，成本100-40=60万元 ，资产减值损失 40 万元，净利润 50 万元现金流量表主表：销售商品收到的现金 150 万元，采购商品支付的现金 100 万元，经营现金净流量 50 万元现金流量表补充资料：净利润 50 万元，加资产减值损失 40 万元，经营现金金流量 90 万元，与现金流量表主表 50 万元不相等，是否需要将该差额填入补充资料存货变动项目呢？

回答人：chenyiwei
差额（即存货跌价准备的转回额）负数 40 万元调整间接法中“存货的减少（减增加）”项目。